臺北高等行政法院裁定
　　　　　　　　　　　　　　　　　　 93年度訴字第03549號
原　　　告　甲○○
被　　　告　國防部聯合後勤司令部
　　　　　　　　　　　　　通訊處台北市南港郵政90497號信箱
代　表　人　乙○○上將）通訊.
訴訟代理人　丙○○　　　　通訊.
　　　　　　丁○　　　　　通訊.
上列當事人間因退除給與事件，原告提起行政訴訟。本院裁定如
下︰
    主  文
原告之訴駁回。
訴訟費用由原告負擔。
    理  由
一、按行政訴訟法第8條第2項規定：「前項給付訴訟之裁判，以
    行政處分應否撤銷為據者，應於依第4條第1項或第3項提起
    撤銷訴訟時，併為請求。」此即為一般給付訴訟補充性之規
    定，不符提起一般給付訴訟之要件而提起，即屬起訴不備要
    件，應依行政訴訟法第107條第1項第10款之規定，逕以裁定
    駁回。而法條僅規定撤銷訴訟，應併為請求，但若行政機關
    須作成給付裁決，始能據為給付者，則須提起課予義務訴訟
    ，而併為給付之請求，不得單獨提起一般給付訴訟。
二、本件原告因退除給與事件，起訴主張略以其子彭國俊失蹤，
    經國防部93年2月10日隋玟字第0930001515號令核定意外死
    亡，依軍人撫恤條例第18條規定，本條例所定基數內涵之計
    算，除本條例另有規定外，以軍人在職之本俸加1倍為之。
    又依同條例第24條第3項規定，志願役士官、士兵撫恤金給
    付基數、本俸未達上士二級者、按上士二級之標準計之。故
    其撫恤金之發給，應按上士二級俸金計算，合計應核發新台
    幣2,592,674元，惟被告竟按下士一級俸額核卹，更未依法
    加發一倍之撫恤俸金；原告於93年7月4日以存證信函請求補
    發差額，詎被告以93年8月6日隋玟字第0930007540號函否准
    原告之申請，原告再次陳情表示不服，惟被告答覆原告稱已
    向其上級機關申請釋義；原告乃依行政訴訟法第8條第1項規
    定，直接提起本件給付訴訟，請求被告補發撫恤金之差額計
    0000000元及自請求日起至清償日止，按年息百分之5計算之
    利息。
三、查原告於93年7月間就其子彭國俊撫恤事宜，向被告機關申
    請改按上士二級核恤，補發差額；經被告以不符國軍各軍事
    院校學生撫恤辦法第5條、第2條第3款規定，以93年8月6日
    隋玟字第0930007540號函否准原告之申請，原告於93年9月1
    日以存證信函表示不服，惟被告未依訴願程序處理，而向其
    上級機關申請釋義各情；為兩造所不爭並有原告提出之存證
    信函、被告93年8月6日隋玟字第0930007540號函、被告機關
    93 年2月27日隋玟字第0930002135號函及被告機關所屬留守
    業務署發卹通知單等附卷可稽，堪認屬實。次查，原告援據
    軍人撫恤條例第18條及第24條第3項等規定，請求被告就其
    子撫恤案改按上士二級核恤，補發差額；該項給付，須經被
    告依相關法令核算其本俸及給付基數後為給付之裁決，原告
    之請求，應提起行政訴訟法第5條之課予義務訴訟，而提起
    課予義務訴訟，依行政訴訟法第5條規定，應經訴願前置程
    序，原告未經訴願前置程序，逕提一般給付訴訟，依首揭說
    明，其起訴難謂合法，應予駁回。又本件訴訟既不合法，兩
    造實體上之主張及陳述，自無庸審酌。
四、至原告對於被告93年8月6日隋玟字第0930007540號否准申請
    函，既已表示不服之意，被告機關應即依訴願程序送訴願機
    關辦理，俾保障原告之訴願權益，併予敘明。
五、依行政訴訟法第107條第1項第10款、第104條、民事訴訟法
    第95條、第78條，裁定如主文。
中　　華　　民　　國　　94　　年　　8　　月　　24　　日
                  第六庭審判長法  官   林樹埔
                              法  官　 曹瑞卿
                              法  官　 許瑞助
上為正本係照原本作成。
如不服本裁定，應於送達後10日內向本院提出抗告狀（須按他造
人數附繕本）。
中　　華　　民　　國　　94　　年　　8　　月　　24　　日
                              書記官   吳芳靜
